臺灣臺中地方法院民事裁定
111年度小上字第23號
上  訴  人  林佳勳  
被  上訴人  兆豐產物保險股份有限公司

法定代理人  梁正德  
上列當事人間請求損害賠償事件，上訴人對於民國110年8月27日
本院臺中簡易庭110年度中小字第2345號第一審小額判決提起上
訴，本院裁定如下：
    主  文
上訴駁回。
第二審訴訟費用新臺幣1,500元由上訴人負擔。
    理  由
一、上訴意旨略以：上訴人與訴外人黃列柱於民國108年12月6日
    20時21分許發生車禍事故時，上訴人之車輛係靜止之狀態，
    並在肯德基得來速車道上待轉，故上訴人對於前開事故之發
    生並無過失，原判決遽認上訴人之車輛於前開事故發生時係
    繼續前行之狀態，並無依據。又被上訴人於前開事故發生後
    ，逕自修復承保車輛並更換零件，違背經驗法則，是被上訴
    人請求之修復費用是否均為前開事故所生之損害，顯有疑問
    。原判決未審酌上訴人所指上開情事，已違反民事訴訟法第
    222條規定等語。爰對原判決提起上訴。並聲明：㈠原判決不
    利於上訴人之部分廢棄。㈡如受不利判決，願供擔保，請准
    宣告免為假執行。　
二、按對於小額程序之第一審裁判之上訴，非以其違背法令為理
    由，不得為之，民事訴訟法第436條之24第2項定有明文。依
    同法第436條之32第2項準用同法第468條、第469條第1款至
    第5款規定，所謂違背法令，係指判決不適用法規或適用不
    當者，判決有同法第469條第1款至第5款所列情形之一者，
    為當然違背法令。另按同法第436條之25規定，上訴狀內應
    記載上訴理由，表明下列各款事項：㈠原判決所違背之法令
    及其具體內容。㈡依訴訟資料可認為原判決有違法令之具體
    事實。是提起小額程序第二審上訴，如依民事訴訟法第436
    條之32第2項準用同法第468條規定以第一審判決有不適用法
    規或適用法規不當為理由時，其上訴狀或理由書應有具體之
    指摘，並揭示該法規之條項或其內容，若係成文法以外之法
    則，應揭示該法則之旨趣，倘為司法院之解釋或最高法院之
    判例，則應揭示該判解之字號或其內容，如依民事訴訟法第
    436條之32第2項準用同法第469條第1款至第5款所列各款情
    形為理由時，其上訴狀或理由書，應揭示合於該條款之事實
    。上訴狀或理由書如未依此項方法表明者，即難認為已對原
    判決之違背法令有具體之指摘，其上訴自難認為合法（最高
    法院71年度台上字第314號判決意旨參照）。又上訴不合法
    者，第二審法院應以裁定駁回之，上開規定於小額事件之上
    訴程序準用之，民事訴訟法第436條之32第2項、第444條第1
    項前段亦有明文。
三、經查，本件為小額訴訟，上訴人對原判決提起上訴，固舉民
    事訴訟法第222條規定，主張原判決違背法令，然核其上訴
    理由狀所載內容，僅就原判決所認定之事實續予爭辯，指摘
    原判決取捨證據不當，而未具體表明原判決有何不適用法規
    、適用法規不當或民事訴訟法第469條第1款至第5款所列情
    形，亦未敘明原判決合於上開違背法令事由之具體事實，難
    謂上訴人已合法表明上訴理由。從而，揆諸前開說明，本件
    上訴為不合法，依民事訴訟法第436條之32第2項準用同法第
    444條第1項前段規定，應予裁定駁回。　　
四、末按法院為訴訟費用之裁判時，應確定其費用額，上開規定
    於小額訴訟之上訴程序準用之，民事訴訟法第436條之19第1
    項、第436條之32第1項定有明文。查上訴人提起本件上訴既
    經駁回，則第二審裁判費應由上訴人負擔，爰依上開規定，
    確定本件訴訟費用額為新臺幣1,500元，裁定如主文第2項所
    示。
五、據上論結，本件上訴為不合法，依民事訴訟法第436條之32
    第1、2項、第444條第1項前段、第436條之19第1項、第95條
    、第78條，裁定如主文。　
中　　華　　民　　國　　111 　年　　3 　　月　　24　　日
                  民事第二庭　審判長法　官  呂麗玉
                                    法　官  江奇峰
                                    法　官  鄭百易
正本係照原本作成。
本裁定不得抗告。
中　　華　　民　　國　　111 　年　　3 　　月　　24　　日
　　　　　　　　　　　　　　　書記官　唐振鐙